ja: トランスミッションマウントタイプ: 調整可能; ヘビーデューティ; 油圧; ポリインサート; ソリッド; 標準 (OEスタイル); ユニバーサル; その他
tr: Şanzıman takoz tipi: Ayarlanabilir; Ağır hizmet tipi; Hidrolik; Poliüretan dolgulu; Katı; Standart (OE tarzı); Evrensel; Diğer
sk-SK: Typ uchytenia prevodovky: Nastaviteľné; Pre vysoké zaťaženie; Hydraulické; Polymérová vložka; Pevné; Štandardné (štýl OE); Univerzálne; Iné
pt-PT: Tipo de suporte da transmissão: Ajustável; Resistente; Hidráulico; Encaixe em poliuretano; Sólido; Padrão (estilo OE); Universal; Outro
pt-BR: Coxim de transmissão tipo: Ajustável; Alta resistência; Hidráulico; Encaixe em poliuretano; Sólido; Padrão (estilo OE); Universal; Outro
de: Art der Getriebehalterung: Verstellbar; Schwerlast; Hydraulisch; Poly-Einsatz; Massiv; Standard (OE-Stil); Universell; Sonstige
fr: Type de support de transmission: Réglable; Robuste; Hydraulique; Insert en poly; Plein; Standard (style équipement d'origine); Universel; Autre
it: Tipo di montaggio della trasmissione: Regolabile; Per impieghi gravosi; Idraulico; Inserto in poliuretano; Solido; Standard (stile originale); Universale; Altro
zh-CN: 变速箱安装类型: 可调节; 重型; 液压; 聚合物嵌件; 实心; 标准（OE 样式）; 通用; 其他
ko: 변속기 마운트 유형: 조정 가능; 헤비듀티; 유압식; 폴리 인서트; 솔리드; 표준(OE 스타일); 공용; 기타
el: Τύπος βάσης μετάδοσης: Ρυθμιζόμενη; Βαρέως τύπου; Υδραυλική; Πολυμερές ένθετο; Συμπαγής; Κανονική (τύπου OE); Γενικής χρήσης; Άλλο
hr-HR: Vrsta nosača mjenjača: Podesivo; Za visoka opterećenja; Hidraulično; Poliuretanski umetak; Puno; Standardno (OEM stil); Univerzalno; Ostalo
nb: Festetype for girkasse: Justerbar; Kraftig; Hydraulisk; Poly-innlegg; Massiv; Standard (OE-stil); Universal; Annet
vi: Loại giá đỡ hộp số: Có thể điều chỉnh; Chịu tải nặng; Thủy lực; Ống chèn poly; Đặc; Tiêu chuẩn (Kiểu thiết bị gốc); Đa năng; Khác
lt-LT: Transmisijos tvirtinimo tipas: Reguliuojamas; Sustiprintas; Hidraulinis; Poliuretano įdėklas; Vientisas; Standartinis (OE stiliaus); Universalus; Kita
hu: Váltótartó típusa: Állítható; Nagy teherbírású; Hidraulikus; Poliuretán betétes; Tömör; Szabványos (gyári stílusú); Univerzális; Egyéb
pl: Typ poduszki skrzyni biegów: Regulowane; O dużej wytrzymałości; Hydrauliczne; Wkładka poliuretanowa; Sztywne; Standardowe (w stylu OE); Uniwersalne; Inne
fi: Vaihteiston kiinnitystyyppi: Säädettävä; Vahvistettu; Hydraulinen; Poly-sisäke; Kiinteä; Vakio (OE-tyylinen); Yleissopiva; Muu
ru: Тип опоры трансмиссии: Регулируемое; Усиленное; Гидравлическое; С полиуретановой вставкой; Жесткое; Стандартное (в стиле оригинального); Универсальное; Другое
bg-BG: Тип на опората на трансмисията: Регулируем; За тежки условия; Хидравличен; Полиуретанова вложка; Твърд; Стандартен (OE стил); Универсален; Друго
sv: Typ av transmissionsfäste: Justerbar; Kraftig; Hydraulisk; Poly-insats; Solid; Standard (OE-stil); Universal; Övrigt
sl-SI: Vrsta nosilca menjalnika: Prilagodljivo; Za visoke obremenitve; Hidravlični; Poliuretanski vložek; Trd; Standardni (slog OE); Univerzalni; Drugo
zh-TW: 變速箱支架類型: 可調式; 重型; 液壓式; 聚氨酯插件; 實心; 標準 (原廠樣式); 通用; 其他
ro-RO: Tipul suportului de transmisie: Reglabil; Pentru regim greu (heavy-duty); Hidraulic; Inserție din poliuretan; Solid; Standard (stil OE); Universal; Altele
en: Transmission mount type: Adjustable; Heavy-duty; Hydraulic; Poly insert; Solid; Standard (OE style); Universal; Other
th: ประเภทการติดตั้งระบบส่งกำลัง: ปรับได้; งานหนัก; ไฮดรอลิก; โพลีอินเสิร์ต; โซลิด; มาตรฐาน (สไตล์ OE); อเนกประสงค์; อื่นๆ
cs: Typ uložení převodovky: Nastavitelný; Zesílený; Hydraulický; Polyuretanová vložka; Pevný; Standardní (OE styl); Univerzální; Jiný
nl: Transmissiesteun type: Verstelbaar; Heavy-duty; Hydraulisch; Polyurethaan-insert; Massief; Standaard (OE-stijl); Universeel; Overig
da: Type af transmissionsophæng: Justerbar; Kraftig; Hydraulisk; Poly-indsats; Massiv; Standard (OE-stil); Universal; Andet
es: Tipo de montaje de la transmisión: Ajustable; Uso intensivo; Hidráulico; Inserto de poliuretano; Sólido; Estándar (estilo OE); Universal; Otro